【裁判字號】    89,中簡上,37
【裁判日期】    890530
【裁判案由】    違反公司法
【裁判全文】
台灣台中地方法院刑事判決                        八十九年度中簡上字第三七號
    上  訴  人
    即  被  告  丁○○
右上訴人即被告因違反公司法案件，不服本院台中簡易庭八十九年度中簡字第一號中
華民國八十九年一月四日第一審簡易判決（聲請案號：台灣台中地方法院檢察署八十
八年度偵字第二二一七六號）提起上訴，本院管轄第二審之合議庭，逕依通常程序為
第一審判決如左：
    主  文
原判決撤銷。
丁○○無罪。
    理  由
一、聲請簡易處刑意旨詳如附件聲請簡易判決處刑書所載。
二、按犯罪事實應依證據認定之，無證據不得推定其犯罪事實；又不能證明被告犯罪
    者，應諭知無罪之判決，刑事訴訟法第一百五十四條、第三百零一條第一項分別
    定有明文。
三、檢察官認被告丁○○涉有右揭犯行，無非以被告擅自經營緯弘企業有限公司（下
    稱緯弘公司）登記範圍以外之撞球場及電子遊藝場業務，有緯弘公司登記事項卡
    、公司執照影本及台中市政府八十八年十月六日影響治安行業聯合稽查紀錄表在
    卷可證，為其主要論據。訊據被告固坦承有經營撞球場之業務，惟堅決否認有右
    揭犯行，並辯稱：撞球場係緯弘公司登記範圍內之業務，電子遊戲機則係伊不在
    公司時，公司員工丙○○之友人甲○○所寄放，伊不知情，且該電子遊戲機並未
    插電營業等語。經查：被告所經營之緯弘公司之營業項目含編號為Ｊ七○一○四
    ○號之「休閒活動場館業」，有緯弘公司之公司設立登記事項卡、公司執照影本
    在卷可稽，而上開營業項目依經濟部商業司所公佈之「公司行號營業項目標準分
    類」所示，編號Ｊ七○一○四○號之「休閒活動場館業」係指競技運動場館以外
    之休閒活動場館經營，包括撞球室在內，亦有經濟部商業司所公佈之「公司行號
    營業項目標準分類」影本在卷可考，被告辯稱撞球場係緯弘公司登記範圍內之經
    營項目，洵屬信而有徵。又八十八年十月六日台中市政府影響治安行業聯合稽查
    小組至緯弘公司稽查時，在該緯弘公司內查獲之電子遊戲機二台，係案外人甲○
    ○持來欲寄放擺設，因當時被告外出不在，緯弘公司之員工丙○○不敢擅自應允
    ，乃暫時先存放於緯弘公司之房間內，除據甲○○、丙○○於到庭結證屬實外，
    且聯合稽查小組執行稽查時，上開電子遊戲機確係放置於撞球場櫃檯後面房間內
    ，該房間內只有二台電子遊戲機，當時並沒有插電等情，業據前往稽查之台中市
    政府建設局工商課稽查人員乙○○於本院審理時到庭結證屬實，上開電子遊戲機
    既未插電營業，則被告辯稱並未附設電子遊戲機、經營電子遊藝場，尚非不可採
    信。此外，復查無其他積極證據足資證明被告確有經營登記範圍以外之業務，要
    難繩被告以公司法第十五條第三項、第一項之罪。
四、原審不察，對被告遽予論罪科刑，核有未當，被告上訴意旨指摘原判決不當，為
    有理由。又檢察官聲請簡易處刑之案件，法院於審理後，認應為無罪判決之諭知
    者，應適用通常程序審判之，刑事訴訟法第四百五十二條、第四百五十一條之一
    第四項但書第三款定有明文。是本院自應將原判決撤銷，改依通常程序為第一審
    諭知被告無罪之判決。
五、據上論斷，應依刑事訴訟法第四百五十五條之一第一項、第三項、第四百五十二
    條、第三百六十九條、第三百零一條第一項，判決如主文。
中        華        民        國    八十九    年    五    月    三十    日
                                      台灣台中地方法院刑事第二庭
                                        審判長法  官  蔡名曜
                                              法  官  吳幸芬
                                              法  官  呂麗玉
右正本證明與原本無異。
不得上訴。
                                              書記官
中    華    民    國      八十九      年       六      月     一    日


司法院資訊處製作；財團法人民間司法改革基金會備份。
